臺灣士林地方法院行政訴訟判決　
111年度交字第248號
原      告  陳業隆  

被      告  臺北市交通事件裁決所

代  表  人  蘇福智  
上列當事人間交通裁決事件，原告不服被告民國111 年7 月4日
北市裁催字第22-AX0000000號裁決，提起行政訴訟，本院判決如
下：
    主      文
原告之訴駁回。
訴訟費用新臺幣參佰元由原告負擔。
    事實及理由
一、程序方面：
    本件原告因不服被告民國111 年7 月4日北市裁催字第22-AX
    0000000號違反道路交通管理事件裁決書（下稱原處分），
    裁處其罰鍰新臺幣（下同）300 元，提起行政訴訟，依行政
    訴訟法第237 條之1 規定，應適用交通裁決事件訴訟程序，
    本院並依同法第237 條之7 規定，爰不經言詞辯論，逕為判
    決。
二、爭訟概要：
    原告所有車牌號碼0000-00號自小客車(下稱系爭車輛)，於1
    11年4月3日23時43分許，在臺北市士林區天母西路與天母西
    路41巷口，因「在設有禁止臨時停車標線處所臨時停車」，
    經民眾檢舉並提供採證資料，由臺北市政府警察局士林分局
    (下稱舉發機關)員警依道路交通管理處罰條例第55條第1項
    第3款規定逕行舉發，有臺北市政府警察局北市警交大字第A
    X0000000號舉發違反道路交通管理事件通知單可稽(見本院
    卷第42頁)。原告於111年5月30日向被告提出申訴，經被告
    函請舉發機關查明後仍認原告違規屬實，應予裁罰。嗣原告
    於111年7月4日至被告裁罰櫃檯開立裁決書，經被告以原告
    有前揭違規事實，而以原處分對原告為裁罰。原告於111年8
    月3日提起本件行政訴訟。
三、原告主張：
    本件原告深夜時段停在紅線，且該路段寬逾10公尺，屬人車
    稀少時段、路段，並未嚴重影響交通，且依檢舉照片，只能
    顯示車子停在紅線，停了多久及駕駛座是否有人完全看不出
    來，符合台北市警察局關於深夜停車執法標準，依違反道路
    交通管理事件統一裁罰基準及處理細則第12條第1項第6款規
    定，交通警察或依法令執行交通稽查任務人員得對其施以勸
    導，免予舉發。並聲明：原處分撤銷。
三、被告答辯：
  ㈠經檢視採證照片3幀，照片時間23：43：40檢舉人發現系爭車
    輛停放於違規案址外側車道，車身前緣並佔用停止線，該路
    段劃設清晰可見之紅線，照片時間23：47：27系爭車輛仍在
    禁止臨時停車標線處所臨時停車，照片時間23：48：49，照
    片顯示系爭車輛仍暫停於系爭地點。
  ㈡本案原告雖於起訴狀中陳述「本件為深夜時段，應撤銷罰單
    」一節，惟經本所重新檢視採證照片內容，照片時間23：43
    ：40系爭車輛在禁止臨時停車標線處所臨時停車，且車身前
    緣佔用停止線，本案原告駕駛系爭車輛停車地點之路段，繪
    有平行之禁止臨時停線之紅色實線，且該紅線上之紅漆亦清
    晰可見，一般人依肉眼觀之，應可清楚判斷該處繪有禁止臨
    時停車之紅色標線，並無有令用路人無法判斷該路段是否為
    禁止臨時停車路段之餘地，原告駕駛系爭車輛停放於該處，
    已妨礙其他車輛通行之權利；次查違反道路交通管理事件統
    一裁罰基準及處理細則第12條規定:「行為人有下列情形之
    一，而未嚴重危害交通安全、 秩序，且情節輕微，以不舉
    發為適當者，交通勤務警察或依法令執行交通稽查任務人員
    得對其施以勸導，免予舉發：六 、深夜時段（0至6時）停
    車，有本條例第56條第1項之情形 。但於身心障礙專用停車
    位違規停車或停車顯有妨礙消防安全之虞，或妨礙其他人車
    通行經人檢舉者，不在此限。」。查旨揭車輛違規時間不符
    得以勸導之規定。爰此，原告雖以前詞置辯，惟駕駛人並未
    遵守道路交通相關規定，舉發機關依上開規定製發舉發通知
    單，並無違誤，被告實難以前開情詞撤銷原處分。
  ㈢另查本案係民眾檢舉案件，本案違規日期為111年4月3日，民
    眾於111年4月6日提出檢舉，符合道路交通管理處罰條例第7
    條之1於行為終了7日內檢舉之規定，警察機關受理民眾檢具
    違規證據資料檢舉交通違規案件，經員警查證屬實，應即舉
    發。
  ㈣道路交通管理處罰條例禁止汽車駕駛人在設有禁止臨時停車
    標線處所臨停之目的，無非為避免在人、車通行之處所停車
    妨礙通行，爰此，舉發員警按其上開法條規定，本其維護交
    通秩序，安全職責所為之舉發，並無違誤。原告本件違規行
    為，事證明確，洵堪認定。
  ㈤並聲明：原告之訴駁回。
四、本院之判斷：
  ㈠按「本條例用詞，定義如下：... 十、臨時停車：指車輛因
    上、下人、客，裝卸物品，其停止時間未滿三分鐘，保持立
    即行駛之狀態。... 」、「汽車駕駛人，臨時停車有下列情
    形之一者，處新臺幣三百元以上六百元以下罰鍰：... 三、
    在設有禁止臨時停車標誌、標線處所臨時停車。... 」，道
    路交通管理處罰條例第3 條第10款、第55條第1項第3款定有
    明文。又按「汽車臨時停車時，應依下列規定：... 三、設
    有禁止臨時停車標誌、標線處所不得臨時停車。... 」，道
    路交通安全規則第111 條第1項第3款定有明文。再按「標線
    依其型態原則上分類如下：一、線條以實線或虛線標繪於路
    面或緣石上，用以管制交通者，原則上區分如下：... ㈤紅
    實線設於路側，用以禁止臨時停車。...」、「（第1項）禁
    止臨時停車線，用以指示禁止臨時停車路段，以劃設於道路
    緣石正面或頂面為原則，無緣石之道路得標繪於路面上，距
    路面邊緣以三○公分為度。（第2 項）本標線為紅色實線，
    線寬除設於緣石，正面者以緣石高度為準外，其餘皆為一○
    公分。（第3 項）本標線得加繪紅色『禁止臨時停車』標字，
    三○公分正方，每字間隔三○公分，沿本標線每隔二○公尺至
    五○公尺橫寫一組。（第4 項）本標線禁止時間為全日廿四
    小時，如有縮短之必要時，應以標誌及附牌標示之。」，道
    路交通標誌標線號誌設置規則第149條第1項第1款第5目、第
    169條定有明文。
  ㈡經查，原告所有系爭車輛，於上開時、地，在劃有紅線路段
    臨時停車，有舉發機關111 年6 月13日北市警士分交字第11
    13038296號函舉發通知單及採證照片可佐（見本院卷第45、
    48、49、50、52至56頁），且觀諸採證照片所示，照片時間
    23：43：40系爭車輛停放於違規案址外側車道，車身前緣並
    佔用停止線，該路段劃設有禁止臨時停車之紅實線，照片時
    間23：47：27系爭車輛仍在禁止臨時停車標線處所臨時停車
    ，照片時間23：48：49，照片顯示系爭車輛仍暫停於同一地
    點；又系爭車輛車燈完全未亮起，車窗緊閉，系爭車輛停放
    路段之右側繪設之禁止臨時停線之紅色實線之紅漆亦清晰可
    見，一般人依肉眼觀之，應可清楚判斷該處繪有禁止臨時停
    車之紅色標線，原告駕駛系爭車輛停放於該處，已妨礙其他
    車輛通行之權利。是原告確有「在設有禁止臨時停車標線處
    所臨時停車」之違規事實，應堪認定。
　㈢原告主張依違反道路交通管理事件統一裁罰基準及處理細則
    第12條第1項第6款規定，本件未嚴重危害交通秩序，且情節
    輕微、無妨礙他人、車通行，舉發警察應施以勸導，免予舉
    發等語。按違反道路交通管理事件統一裁罰基準及處理細則
    第12條第1項第6款規定:「行為人有下列情形之一，而未嚴
    重危害交通安全、 秩序，且情節輕微，以不舉發為適當者
    ，交通勤務警察或依法令執行交通稽查任務人員得對其施以
    勸導，免予舉發：六 、深夜時段（0至6時）停車，有本條
    例第56條第1項之情形 。但於身心障礙專用停車位違規停車
    或停車顯有妨礙消防安全之虞，或妨礙其他人車通行經人檢
    舉者，不在此限。」。依前揭採證照片所示，系爭車輛之違
    規臨時停車之時間為23時43分40秒至23時48分49秒之間，並
    不符合上開「於深夜時段(0至6時)停車」之規定，是本件之
    違規，舉發員警並無權限得依違反道路交通管理事件統一裁
    罰基準及處理細則第12條第1項第6款規定施以勸導而免予舉
    發，原告此部分之主張，為無可採。
五、綜上所述，原告駕駛系爭車輛，於上開時、地，確有「在設
    有禁止臨時停車標線處所臨時停車」之違規事實，舉發機關
    據以製單舉發，被告並分別依道路交通管理處罰條例第55條
    第1項第3款、違反道路交通管理事件統一裁罰基準及處理細
    則及違反道路交通管理事件統一裁罰基準表之規定，以原處
    分裁處原告300元，核無違誤。是原告訴請撤銷原處分，為
    無理由，應予駁回。
六、本件判決基礎已臻明確，兩造其餘之攻擊防禦方法經本院斟
    酌後，核與判決不生影響，無一一論述之必要，併予敘明。
七、本件第一審裁判費為300 元，應由原告負擔，爰確定第一審
    訴訟費用額如主文第2 項所示。
八、據上論結，本件原告之訴為無理由，依行政訴訟法第237條
    之7、第237條之8第1項、第98條第1項前段，判決如主文。
中　　華　　民　　國　　111 　年　　9 　　月　　8 　　日
                  行政訴訟庭  法  官  徐文瑞
以上為正本係照原本作成。
如不服本判決，應於判決送達後20日內，向本院提出上訴狀並表
明上訴理由（原判決所違背之法令及其具體內容或依訴訟資料可
認為原判決有違背法令之具體事實），其未載明上訴理由者，應
於提出上訴後20日內向本院補提理由書（上訴狀及上訴理由書均
須按他造人數附繕本，如未按期補提上訴理由書，則逕予駁回上
訴），並應繳納上訴裁判費新臺幣750元。
中　　華　　民　　國　　111 　年　　9 　　月　　8 　　日
                              書記官  朱亮彰